高雄高等行政法院裁定
111年度訴字第296號
原      告  鄧延通                                   
被      告  財政部                                      

代  表  人  蘇建榮              
被      告  財政部高雄國稅局

代  表  人  李怡慧              
訴訟代理人  陳美秀              
            顏伶如              
上列當事人間綜合所得稅事件，原告不服財政部中華民國111年6
月29日台財法字第11113917770號、台財法字第11113917840號訴
願決定，提起行政訴訟，本院裁定如下︰
　　主  文
一、原告之訴駁回。
二、訴訟費用由原告負擔。
　　理  由
一、按「原告之訴，有下列各款情形之一者，行政法院應以裁定
    駁回之。但其情形可以補正者，審判長應定期間先命補正：
    ……六、起訴逾越法定期限者。……。」「第4條及第5條訴
    訟之提起，應於訴願決定書送達後2個月之不變期間內為之
    。」行政訴訟法第107條第1項第6款、第106條第1項前段分
    別定有明文。次按，行政程序法第72條第1項前段規定：「
    送達，於應受送達人之住居所、事務所或營業所為之。」第
    73條第1項規定：「於應送達處所不獲會晤應受送達人時，
    得將文書付與有辨別事理能力之同居人、受雇人或應送達處
    所之接收郵件人員。」據此，設有管理員的大樓等集合式住
    宅，管理員為該大樓住戶為接收郵件行為，屬行政程序法第
    73條第1項所稱的接收郵件人員。故將應送達於住居所、事
    務所、營業所或機關所在地設於該大樓之受送達人的文書，
    於不獲會晤本人時，由該大樓管理員代收者，其送達自屬合
    法，並於大樓管理員代收時發生送達之效力。至應受送達人
    何時自大樓管理員取得文書，對已生的送達效力不生影響（
    最高行政法院108年度裁字第24號裁定、100年度判字第24號
    判決意旨參照）。
二、經查，原告不服108年、109年度綜合所得稅核定通知書，均
    申請復查，經遭駁回，原告不服，提起訴願，經財政部分別
    作成民國111年6月29日台財法字第11113917770號、台財法
    字第11113917840號訴願決定書，並於111年7月1日同時送達
    原告於訴願書所記載高雄市三民區十全一路100號的住居所
    ，由該址大樓管理員陳映竹簽收，有郵務送達證書附各該訴
    願卷(各卷2末頁)可稽，原告提起行政訴訟之期間應自111年
    7月2日起算，因原告設址於高雄市，無庸扣除在途期間，是
    以算至111年9月1日（星期四）即已屆滿2個月。原告遲至11
    1年9月2日始向本院合併提起行政訴訟，有本院收文戳可按
    ，已逾2個月不變期間，其提起本件訴訟，依首揭法條規定
    ，顯非合法，且其情形已無從補正，自應予駁回。又原告之
    訴既因起訴逾期而駁回，則其實體上之主張即無庸審究，附
    此敘明。
三、結論：原告之訴不合法。
中　　華　　民　　國　　111 　年　　11　　月　　30　　日
             高雄高等行政法院第三庭
                         審判長法官  林　彥　君
                               法官  黃　奕　超
                               法官  廖　建　彥
以上正本係照原本作成。
如不服本裁定，應於裁定送達後10日內以書狀敘明理由，經本院
向最高行政法院提出抗告（須按對造人數附具繕本）。
中　　華　　民　　國　　111 　年　　12　　月　　1 　　日

                             書記官　謝　廉　縈